臺灣臺中地方法院交通事件裁定　　　　　　　　　　九十三年度交聲字第一九四號
　　原處分機關　交通部公路總局臺中區監理所
　　受 處分 人　甲○○○○業服務中心臺中分中心即杜孟勳
右列受處分人因違反道路交通管理處罰條例案件，對於交通部公路總局臺中區監理所
民國九十三年二月十七日所為之三件裁決（中監違字第裁六○─Ｇ三Ｆ○一七六二○
、Ｇ三Ｆ○二一二七三、Ｇ三Ｆ○二一七九九號裁決書），聲明異議，本院裁定如左
：
    主  文
異議駁回。
    理  由
一、原處分機關略以：受處分人甲○○○○業服務中心臺中分中心即杜孟勳，所有之
    車號三二二─ＭＧ號營業用小客車，於民國九十二年十一月八日、十四日、十五
    日，在臺中市○○路與甘肅路口處，均因駕駛人駕車未繫安全帶之違規事實，經
    臺中市警察局第六分局員警逕行舉發，受處分人未於限期內到案申訴，經向原舉
    發機關查證違規屬實，該所遂於九十三年二月十七日以中監違字第裁六○─Ｇ三
    Ｆ○一七六二○、Ｇ三Ｆ○二一二七三、Ｇ三Ｆ○二一七九九號裁決書，裁處違
    反道路交通管理處罰條例第三十一條第一項規定，處罰鍰新臺幣一千五百元、一
    千五百元、一千五百元整，逾期則依違反道路交通管理事件統一裁罰標準表及裁
    決書處罰主文裁處，於法並無不合等語。
二、本件受處分人甲○○○○業服務中心臺中分中心即杜孟勳則以：因經濟能力無法
    繳交，祈望以吊扣駕照抵償，爰聲明異議云云。
三、按汽車行駛於道路上，其汽車駕駛人未繫安全帶者，處駕駛人新臺幣一千五百元
    罰鍰；又逕行舉發違反道路交通管理事件，經汽車所有人依通知單之應到案日期
    前到案，並告知違規駕駛人姓名、身分證統一編號及住址者，處罰機關應即另行
    通知違規駕駛人到案依法處理；逾應到案日期，處罰機關應依本條例第八十五條
    第三項規定處罰該汽車所有人。道路交通管理處罰條例第三十一條第一項、違反
    道路交通管理事件統一裁罰基準及處理細則第二十四條、違反道路交通管理事件
    統一裁罰標準表皆定有明文。
四、經查：本件受處分人甲○○○○業服務中心臺中分中心即杜孟勳，於上開時、地
    ，其所有之車號三二二─ＭＧ號營業用小客車，因駕駛人駕車未繫安全帶之違規
    事實，經臺中市警察局第六分局員警逕行舉發等情，非但為受處分人於異議狀所
    不爭執，並有舉發之違反道路交通管理事件通知單及裁決書各三件在卷可稽。雖
    受處分人以上開情詞置辯，惟查：易處吊扣駕駛執照者，需符合道路交通管理處
    罰條例第六十五條之條件，亦即：「汽車所有人、駕駛人違反道路交通管理，經
    主管機關裁決後逾十五日未向管轄地方法院聲明異議，或其聲明異議經法院裁定
    確定，而不依裁決或裁定繳納罰鍰或不繳送汽車牌照、駕駛執照者，依下列規定
    ：(三)、罰鍰不繳者，按其罰鍰數額，易處吊扣汽車牌照或駕駛執照一個月至三個
    月；不依期限繳送汽車牌照或駕駛執照者，吊銷其汽車牌照或駕駛執照；前項第
    三款之汽車所有人、駕駛人如無汽車牌照或駕駛執照可資易處吊扣時，得就原處
    分或裁定確定之罰鍰加倍處罰；逾十五日後仍不繳納者，移送法院強制執行」。
    依據前揭法律規定，本件受處分人並未符合易處吊扣駕駛執照之條件。至於本件
    違規之真正駕駛人錢治華，雖經由受處分人簽立申請轉罰駕駛人切結書，表明當
    時確由錢治華駕駛無訛，惟汽車所有人即受處分人，並未依道路交通管理事件統
    一裁罰標準暨處理細則第二十四條規定，於到案日期前申請轉歸責於真正駕駛人
    ，其於九十三年二月十八日始提出申請，該申請因已逾期而不生效力，原處分機
    關依法裁罰受處分人，仍屬合法。此外，本院經查亦無任何證據足資證明執勤員
    警有捏造事實、違法取締之情事，則執勤警員本其加強道路交通管理、維護交通
    秩序、確保安全職責所為之逕行舉發，自應受到合法、正確而真正之推定，受處
    分人空言指摘原舉發不當，尚屬無據。是受處分人之車輛於上開時、地，確有三
    件違規未繫安全帶之事實，堪以認定。從而，原處分機關據以援引上開規定，裁
    處受處分人罰鍰新臺幣一千五百元、一千五百元、一千五百元整，逾期則依裁決
    書處罰主文規定處罰，並無不當，本件異議為無理由，應予駁回。
五、據上論斷，應依道路交通管理處罰條例第八十七條、道路交通案件處理辦法第十
    九條，裁定如主文。
中      華      民      國      九十三      年    三    月    二十二    日
                                臺灣臺中地方法院交通法庭
                                    法  官  張清洲
右正本證明與原本無異。
如不服本裁定，應於送達後五日內，向本院提出抗告狀。
                                    書記官
中      華      民      國      九十三      年    三    月    二十二    日
